臺中高等行政法院裁定
111年度交抗字第3號
抗  告  人  劉源水                                 
相  對  人  交通部公路總局新竹區監理所

代  表  人  吳季娟              
上列當事人間交通裁決事件，抗告人對於中華民國111年1月11日
臺灣苗栗地方法院110年度交字第92號行政訴訟裁定提起抗告，
本院裁定如下：
    主　文
原裁定廢棄，應由臺灣苗栗地方法院更為裁判。
    理　由　
一、按交通裁決事件之抗告，抗告法院認抗告為有理由者，依行
    政訴訟法第237條之9第3項準用同法第272條規定，再準用民
    事訴訟法第492條規定，應廢棄或變更原裁定；非有必要，
    不得命原法院或審判長更為裁定。
二、原裁定意旨略以：相對人交通部公路總局新竹區監理所民國
    110月10月5日竹監苗字第54-CBZE60150號裁決(下稱原處分)
    ，於110年10月8日已寄存送達於抗告人劉源水之戶籍地苗栗
    縣○○鄉○○村00鄰鶴岡176號，是原處分已於該日合法送達。
    抗告人住所地位於苗栗縣公館鄉，在途期間為2日，若抗告
    人對原處分不服，提起行政訴訟，應於原處分送達後30日不
    變期間內為之，即自原處分送達翌日即110年10月9日起算，
    經扣除該在途期間，計至110年11月10日屆滿，然抗告人遲
    至110年11月19日始提起行政訴訟，逾越不變期間，其訴自
    非合法，且無從補正，而裁定駁回抗告人之訴等語。
三、抗告意旨略以:相對人對抗告人寄發原處分之住址有誤，有
    意讓抗告人逾越提起訴訟之法定不變期間，相對人所為之送
    達顯非合法，原審認為相對人送達合法，顯有違誤，因此提
    起抗告，並聲明請求：原裁定廢棄，發還原審等語。
四、本院之判斷：
　㈠按違反道路交通管理事件統一裁罰基準及處理細則第5條規定
    ：「處理違反道路交通管理事件，有關文書送達之程序，依
    行政程序法之規定。」又按行政程序法第72條第1項前段規
    定：「送達，於應受送達人之住居所、事務所或營業所為之
    。」
　㈡經查，本件原告之駕籍地即為其戶籍地「苗栗縣○○鄉○○村00
    鄰鶴岡176號」，此有駕籍查詢報表、戶籍查詢資料報表各1
    份存卷可考（見原審卷第41、43頁），而原處分以上址寄送
    （此有相對人送達證書1份可稽，見原審卷第47頁），固非
    無據。惟原裁定送達抗告人與相對人前，相對人業於111年1
    月11日以竹監苗字第1110008964號函通知原審法院：「副本
    抄送劉源水君：……有關您向本所苗栗監理站陳述另有通訊地
    址一節，經查所陳可採，送達有瑕疵，……，爰本所苗栗監理
    站撤銷110月10月5日竹監苗字第54-CBZE60150號裁決書並於
    111年1月11日重新掣開竹監苗字第54-CBZE60150號裁決書至
    您的通訊地址『苗栗縣○○鄉○○村00鄰鶴岡125號』」等語（見
    原審卷第87頁），該函並於111年1月19日送達抗告人戶籍「
    苗栗縣○○鄉○○村000號」（有相對人送達證書1份可憑，見本
    院卷第49頁），原裁定未及審酌上情，以原處分已合法送達
    原告，起訴已逾不變期間為由，駁回原告之訴，即有違誤，
    自應由本院予以廢棄，而抗告人之訴是否有理由，尚有由原
    審調查後更為裁判之必要，爰裁定如主文。
五、結論：抗告為有理由。
中　　華　　民　　國　　111　  年　　4 　月　   29    日
                  臺中高等行政法院第三庭
                        審判長法  官　陳  文  燦
                              法  官　楊  嵎  琇
                              法  官　張  鶴  齡  
　　　　　　　　　　　　　　　                         
以上正本證明與原本無異。
本裁定不得抗告。
中　　華　　民　　國　　111　  年　　4 　月　   29 　 日
           　　　　　　　  　 書記官　黃  靜  華